【裁判字號】    89,訴,2313
【裁判日期】    891124
【裁判案由】    毒品危害防制條例
【裁判全文】
~V;臺灣高雄地方法院刑事判決                     八十九年度訴字第二三一三號
    公  訴  人  臺灣高雄地方法院檢察署檢察官
    被      告  甲○○
右列被告因毒品危害防制條例案件，經檢察官提起公訴 (八十九年度戒執緝一字第二
四０號)，及併案審理（八十九年度毒偵字第六七二八號），本院判決如左：
    主  文
甲○○連續施用第一級毒品，處有期徒刑壹年貳月；又連續施用第二級毒品，處有期
徒刑陸月。應執行有期徒刑壹年陸月。
    事  實
一、甲○○曾有恐嚇、竊盜、違反麻醉藥品管理條例、公共危險之犯罪紀錄，其於民
    國八十七年間因施用毒品案件，經強制戒治期滿，由台灣高雄地方法院檢察署檢
    察官（下稱檢察官）於八十九年二月廿三日以八十九年度戒毒偵字第一九七號不
    起訴處分確定。詎不知悔改，復於上開不起訴處分確定後五年以內，基於概括之
    犯意，自八十九年三月間某日起至同年五月廿五日下午二、三時許止，連續在高
    雄縣鳳東路之公園廁所內，以針筒注射雙腳血管方式，施用第一級毒品海洛因多
    次，平均每日施用一至二次；另基於概括之犯意，自八十九年三月間某日起至同
    年八月十七日止，連續在其高雄縣鳳山市○○路三三一號住處，以安非他命晶體
    置於玻璃球內，下端以火燒烤，使安非他命晶體汽化產生煙霧予以吸用之方式，
    施用安非他命多次，平均約二、三日施用一次。嗣於八十九年五月二十五日晚上
    六時三十分許，在高雄縣鳳山市工協新村二九九號，為警查獲。之後，又於八十
    九年八月十九日下午六時許，在高雄縣鳳山市灣頭南巷十七號前公園為警查獲。
    經檢察官聲請本院以八十九年毒聲字第六六二四號裁定令入戒治處所施以強制戒
    治迄今。
二、案經高雄縣警察局鳳山分局報請台灣高雄地方法院檢察署檢察官偵查起訴，暨併
    案審理。
    理  由
一、右揭事實訊據被告甲○○坦承不諱，又其於前開時地二次為警查獲後於警訊時親
    自採集之尿液，經送檢驗結果，第一次為警查獲時採集之尿液檢出甲基安非他命
    及嗎啡陽性反應（按海洛因係由嗎啡化學合成，施用入人體，經代謝作用，還原
    為嗎啡形態，排出體外），第二次為警查獲時採集之尿液檢出甲基安非他命陽性
 反應，此有高雄縣衛生局八九煙檢字第一六三０號、八九煙檢字第二三八八號煙
    毒尿液檢驗成績書二紙存卷可證。而被告於八十七年間因施用毒品案件，經強制
    戒治期滿，由檢察官於八十九年二月廿三日以八十九年度戒毒偵字第一九七號不
    起訴處分確定乙節，亦有上開不起訴處分書附卷可稽。詎其不知悔改，復於該不
    起訴處分確定後五年以內，施用第一級毒品海洛因及第二級毒品安非他命，經檢
    察官聲請本院以八十九年毒聲字第六六二四號裁定令入戒治處所施以強制戒治迄
    今等情，有令入戒治處所施以強制戒治聲請書、本院令入戒治處所施以強制戒治
    刑事裁定、戒治處分執行指揮書在卷可按，事證明確，被告犯行堪以認定。
二、核被告所為，係犯毒品危害防制條例第十條第一項施用第一級毒品罪及同條例第
    十條第二項施用第二級毒品罪。被告施用第一級毒品海洛因及施用第二級毒品安
    非他命前後，持有海洛因及安非他命之低度行為，應分別為施用海洛因及安非他
    命之高度行為所吸收，不另論其持有第一級、第二級毒品罪。被告先後多次施用
    第一級毒品及第二級毒品之犯行，均時間緊接，犯罪構成要件相同，顯係基於概
    括犯意反覆為之，應依連續犯之規定，分別論以一罪，並加重其刑。又被告所犯
    上開二罪間，犯意各別，罪名互異，應予分論並罰。爰審酌被告曾有如事實欄所
    示之犯罪紀錄，有本院被告院內索引卡紀錄表、台灣高等法院被告全國前案記錄
    表在卷可考，素行尚非良好，其前因施用毒品，經戒治期滿後，由檢察官為不起
    訴處分確定後，五年以內復施用第一級、第二級毒品，足見其對施用毒品之行為
    不知悛悔，行為頗有不當，對於社會秩序亦有危害，惟其犯後坦承罪行，態度難
    謂不佳等一切情狀，分別量處如主文所示之刑，並定其應執行之刑，以資懲儆。
三、被告係自八十九年三月間某日起至同年五月廿五日下午二、三時許止，連續多次
    施用第一級毒品海洛因，並自八十九年三月間某日起至同年五月廿五日下午二、
    三時許止，連續多次施用第二級毒品安非他命，公訴意旨僅起訴被告於八十九年
    五月廿五日下午十時十分起回訴廿四小時內某時施用第一級毒品、第二級毒品各
    一次，其餘被告施用第一級毒品、第二級毒品（含併案之八十年度毒偵字第六七
    二八號部分）各次，未據起訴，惟此部分與起訴事實有連續犯之裁判上一罪關係
    ，為起訴效力所及，本院自應併予審究。
據上論斷，應依刑事訴訟法第二百九十九條第一項前段，毒品危害防制條例第十條第
一項、第二項，刑法第十一條前段、第五十六條、第五十一條第五款，判決如主文。
本案經檢察官陳正達到庭執行職務
中    華    民    國      八十九      年      十一    月    二十四      日
                                      臺灣高雄地方法院刑事庭
                                法  官    郭錦茂
右正本證明與原本無異。
如不服本判決，應於判決送達後十日內，向本院提出上訴狀。
                                書記官    賴佳慧
中    華    民    國      八十九      年      十一      月   二十九    日
附錄本判決論罪法條：
毒品危害防制條例第十條第一項：
  施用第一級毒品者，處六月以上五年以下有期徒刑。
毒品危害防制條例第十條第二項：
  施用第二級毒品者，處三年以下有期徒刑。


司法院資訊處製作；財團法人民間司法改革基金會備份。
